ggMAP
========================================================

Creation de cartes avec googlemap et openstreetmap

source: http://www.mollietaylor.com/search/label/get_openstreetmap
==================================================================

Trace de jogging surimpose sur un fond de carte

```{r elwin}
gps <- read.csv("elwin.csv",header = TRUE)
head(gps)

library(ggmap)

mapImageData <- get_map(location = c(lon = mean(gps$Longitude),
lat = 33.824),
color = "color", # or bw
source = "google",
maptype = "satellite",
# api_key = "your_api_key", # only needed for source = "cloudmade"
zoom = 17)
 
pathcolor <- "#F8971F"

ggmap(mapImageData,
extent = "device", # "panel" keeps in axes, etc.
ylab = "Latitude",
xlab = "Longitude",
legend = "right") +
geom_path(aes(x = Longitude, # path outline
y = Latitude),
data = gps,
colour = "black",
size = 2) +
geom_path(aes(x = Longitude, # path
y = Latitude),
colour = pathcolor,
data = gps,
size = 1.4) # +
# labs(x = "Longitude",
# y = "Latitude") # if you do extent = "panel"

mapImageData <- get_map(location = c(lon = mean(gps$Longitude),lat = 33.824),
color = "color", # or bw
source = "osm",
maptype = "",
zoom = 17)
```

http://tuxette.nathalievilla.org/?p=1152&lang=en
================================================

```{r}
conf.map = openmap(c(60,-90),c(-45,45),type="osm")
coord.conferences = rbind(c(-16.5,28.4),c(3.2,51.2),c(-70.6,-33.4),c(4.8,45.7))
library("proj4", lib.loc="/home/bart-rescue/R/x86_64-redhat-linux-gnu-library/3.0")

proj4string(coord.conferences) = CRS("+proj=longlat +ellps=WGS84")

plot(conf.map,raster=TRUE)
```

Package Openstreetmap
=====================

http://www.r-bloggers.com/the-openstreetmap-package-opens-up/
http://blog.fellstat.com/?p=356
http://gis.stackexchange.com/questions/74667/r-openproj-to-plot-in-open-street-map-in-a-different-projection


Package Osmar
===============

http://osmar.r-forge.r-project.org/
http://journal.r-project.org/archive/2013-1/eugster-schlesinger.pdf
http://thebiobucket.blogspot.ca/2012/12/convert-openstreetmap-objects-to-kml.html

OSM Scientific tools
====================

http://wiki.openstreetmap.org/wiki/OSM_Scientific_Tools
http://www.r-bloggers.com/open-street-maps/

http://www.surefoss.org/visualisation/visualizing-gis-data-with-r-and-open-street-map/

http://rstudio-pubs-static.s3.amazonaws.com/10038_a434a1032def4e1880ea3f35b48c9923.html

http://www.gislounge.com/making-maps-with-r/

http://rpsychologist.com/parsing-data-from-a-text-file-and-plotting-where-people-live-using-ggplot2-and-openstreetmaps/

https://www.cypherpunk.at/files/2012/05/linuxw_pres.pdf

superdoc
---------
http://www.maths.lancs.ac.uk/~rowlings/Teaching/UseR2012/index.html

ggMap
=====

http://stackoverflow.com/questions/11056738/plotting-points-from-a-data-frame-using-openstreetmap

readHTMLTable
=============

Lit des tableaux dans une page HTML. Necessite la librairie XML.  

table3 <- readHTMLTable("http://en.wikipedia.org/wiki/Regions_of_France")

table 3 = list of 7 => IL Y A 7 tableau dans la page qur R renvoie sous forme de list. On peut recuperer directement un tableau sous forme de matrice avec:  

table3.1 <- readHTMLTable("http://en.wikipedia.org/wiki/Regions_of_France")[[2]]

write.csv(table3.1, "region.csv")

exemple: http://alandgraf.blogspot.ca/2013/08/downloading-and-analyzing-cd1025s.html


